【裁判字號】    97,上易,1641
【裁判日期】    970903
【裁判案由】    竊盜等
【裁判全文】
臺灣高等法院刑事判決                97年度上易字第1641號
上  訴  人  臺灣板橋地方法院檢察署檢察官
上  訴  人
即  被  告  甲○○
                    （現於臺灣臺北監獄執行中）
被      告  乙○○
上列上訴人因被告竊盜等案件，不服臺灣板橋地方法院96年度易
字第2303號，中華民國97年3 月28日第一審判決（起訴案號：臺
灣板橋地方法院檢察署96年度偵字第5166、6221 、6276、10588
、11531號），提起上訴，本院判決如下：
    主  文
上訴駁回。
    犯罪事實
一、甲○○曾因竊盜、恐嚇及搶奪等案件，分別經臺灣板橋地方
    法院以92年度簡上字第145 號、臺灣臺北地方法院以92年度
    易字第211號、93年度訴字第274號判處有期徒刑6 月、10月
    、8月確定，並定應執行有期徒刑1年10月，經執行而於民國
    （下同）94年4月20日假釋付保護管束，同年6月30日假釋期
    滿執行完畢。詎仍不知悔改，竟意圖為自己不法之所有，為
    下列行為：
  (一)於95年11月29日3時許，在臺北縣永和市○○路20號2樓之「
    91網路網咖店」佯裝消費，趁店內無人注意之際，攜帶客觀
    上具有危險性足供兇器使用之破壞剪，破壞電腦主機後面鎖
    頭後（毀損鎖頭部分未據告訴），再轉開電腦主機螺絲打開
    主機外殼，竊取該店所有電腦記憶體主機板5 片、電腦顯示
    卡2 個（價值不詳），得手後逃逸，嗣經該店員工陳昱宏發
    現遭竊後報警處理，經警採集指紋送鑑定後，始循線查獲上
    情。
  (二)於95年12月16日8時5分許，在臺北縣永和市○○路146 號之
    「飛行五號網咖店」佯裝消費，趁店內無人注意之際，徒手
    轉開電腦主機螺絲打開主機外殼，竊取劉怡震所管領之電腦
    主機記憶體（512MB）20條（價值約新台幣30,000 元），得
    手後逃逸，嗣經劉怡震發現遭竊後，調閱監視器始查悉上情
    。
  (三)於95年12月17日1時至5時間之某時許，在臺北縣中和市○○
    街72號之「網腳網咖店（華新店）」佯裝消費，趁店內無人
    注意之際，徒手轉開電腦主機螺絲拆開主機外殼後，竊取該
    店所有電腦記憶體（512MB）12條及P4－2.4G中央處理器6個
    （價值約5萬元左右），得手後逃逸。
  (四)於95年12月18日16時30分許，在臺北縣永和市○○路374 號
    之「網腳網咖店（永貞店）」佯裝消費，趁店內無人注意之
    際，徒手轉開電腦主機螺絲拆開主機外殼後，竊取該店所有
    電腦記憶體（512MB）10條及P4－2.4G中央處理器3個（價值
    約25,000元），得手逃逸，嗣經己○○發現遭竊後，調閱監
    視器始查悉上情。
  (五)於96年1月23日9時30分許，在臺北市○○市○○路104 號之
    「網腳網咖店（員山店）」佯裝消費，趁店內無人注意之際
    ，持一字起子撬開破壞裝載該店電腦主機櫃之櫃門及防盜鎖
    （價值約2,010 元），致令不堪用，正欲著手行竊電腦主機
    時，不慎觸動警報系統，經該店員工連珮玲發現報警處理而
    未遂。
  (六)於96年3 月10日23時29分許，甲○○與不知情之乙○○（無
    罪部分後敘）在臺北縣永和市○○路146 號4 樓之「戰略迷
    網網咖店」消費，甲○○趁乙○○上網之際，徒手竊取丁○○所管領之電腦主機記憶體10條（價值約35000 元），嗣經
    丁○○發現遭竊，調閱監視器始查悉上情。
  (七)於96年5月7日12時50分許，丙○○將車牌號碼038-GW之貨車
    停放在臺北縣土城市○○路與金城路口下車送貨時，甲○○
    見車內擺放黑色腰包1 個，竟趁車門未上鎖之際，打開車門
    後竊取黑色腰包得手後，正要離去之際，旋經丙○○發現追
    呼，甲○○旋即搭乘計程車逃逸，經丙○○駕駛貨車沿路追
    逐，於同日13時15分許，行至臺北縣中和市○○路440 號對
    面等候紅綠燈時，下車將甲○○扭下車，甲○○為脫免逮捕
    而與丙○○發生拉扯，拉扯中其手錶錶帶不慎將丙○○手指
    刮傷，因而受有左手第4指裂傷1公分之傷害，經路人陸敬傑
    發現報警處理而查獲，並起出所竊取之黑色腰包1 個（內有
    鑰匙1串，價值1,000元）。
二、案經己○○、戊○○、丁○○及丙○○分別訴由臺北縣政府
    警察局永和分局、新店分局及中和分局報告臺灣板橋地方法
    院檢察署檢察官偵查起訴。
    理  由
壹、被告甲○○有罪部分：
一、被告以外之人於審判外之陳述，雖不符同法第159條之1至第
    159條之4之規定，但經當事人於審判程序同意作為證據，法
    院審酌該言詞陳述或書面陳述作成時之情況，認為適當者，
    亦得為證據；當事人、代理人或辯護人於法院調查證據時，
    知有第159條第1項不得為證據之情形，而未於言詞辯論終結
    前聲明異議者，視為有前項之同意，此據同法第159條之5規
    定甚明。查本判決後引被告以外之人於審判外之陳述，固均
    屬傳聞證據，惟本件當事人就該等審判外陳述之證據能力，
    於本院準備程序均表示不予爭執，且迄至言詞辯論終結前，
    就該等證據資料之證據能力亦未再聲明異議。本院審酌該等
    證據資料製作時之情況，尚查無違法不當及證明力明顯過低
    之瑕疵，亦認為以之作為證據應屬適當，故揆諸前開法律規
    定與說明，爰逕依刑事訴訟法第159條之5規定，認該等證據
    資料均例外有證據能力。
二、訊據上訴人即被告甲○○固不否認有為上揭犯罪事實，但辯
    稱：伊均徒手行竊，並未帶破壞剪，未弄壞鎖頭，且伊是為
    要拼裝電腦，始去竊取東西變賣再買伊電腦所需零件，伊行
    為未至要送強制工作之程度云云。惟查上開犯罪事實，業據
    被告甲○○於原審坦承不諱，其中所犯如事實欄一(一)(二)(三)(四)
    (五)(六)所示之竊盜暨毀損等事實，核與被害人陳昱宏、劉怡震
    、葛信泰、己○○等4 人於警詢中、被害人連佩玲在警詢暨
    偵查中、證人丁○○在警詢暨原審所述之失竊情節均相符，
    復有內政部警政署刑事警察局95年12月29日刑紋字第095019
    2116號鑑驗書1份、現場照片4張，及「飛行五號網咖店」、
    「網腳網咖店（華新店、永貞店）」、「戰略迷網網咖店」
    之監視器光碟片各1 片，暨「網腳網咖店（員山店）」監視
    器翻拍照片4 張為佐；另犯罪事實欄一(七)所示之竊盜、過失
    傷害等事實，亦經證人丙○○、陸敬傑等2 人在警詢暨偵查
    中之證述甚詳，並有診斷證明書、贓物認領保管單各1 紙、
    照片2 張存卷足考，堪認被告前揭之自白與事實相符，均可
    為認定被告犯罪之證據。本件被告事證明確，上揭所辯，顯
    係事後翻異前詞，避重就輕之詞，不足採信，被告所為各該
    犯行皆堪認定，均應依法論科。
三、查被告甲○○分別持以竊取如事實欄一(一)(五)所示電腦設備、
    主機櫃之破壞剪、一字起，雖均未扣案，但被告既可使用該
    等工具破壞被害人鎖頭、主機櫃之櫃門及防盜鎖而竊取電腦
    設備，衡情該破壞剪、一字起子應屬金屬材質之物，自具有
    行兇之危險性，均應屬兇器之一種。核被告甲○○如事實欄
    一(一)所為，均係犯刑法321條第1項第3 款攜帶兇器竊盜罪；
    如事實欄一(二)(三)(四)(六)所為，均係犯刑法第320條第1項之竊盜
    罪；如事實欄一(五)所為，係犯刑法第354 條之毀損罪、刑法
    第321條第2項、第1項第3款之攜帶兇器竊盜未遂罪；如事實
    欄一(七)所為，係犯刑法第320條第1 項之竊盜罪及刑法第284
    條第1 項之過失傷害罪。公訴人就事實欄一(五)部分，認被告
    係犯刑法第354條之毀損罪、刑法第320條第3項、第1項之普
    通竊盜未遂罪，容有誤會，惟起訴事實相同，爰依法變更起
    訴法條。又被告所犯上揭各罪，皆屬犯意各別，行為互殊，
    均應分論併罰之。再被告有如事實欄所載之論罪科刑執行情
    形，有本院被告前案紀錄表在卷可稽，其於受有期徒執行完
    畢後，5 年以內故意再犯附表一編號一至七所示之竊盜、毀
    損等罪，為累犯（所犯如附表七所示之過失傷害罪部分則不
    構成累犯），應各依刑法第47條第1 項之規定加重其刑。至
    被告就事實欄一(五)之加重竊盜犯行，雖已著手竊盜行為之實
    施，然未達取得財物置於自己實力支配之程度而不遂，為未
    遂犯，應依刑法第25條第2 項之規定，按既遂犯之刑度減輕
    其刑，並依法先加後減之。
四、原審以被告所為，事證明確，犯行可以認定，適用刑法第28
    4條第1項、第320條第1項、第321條第1項第3款、第2項，第
    47條第1項、第51條第5款、第25條第2 項、第38條第1項第2
    款，刑法施行法第1條之1等規定，審酌被告不思正當工作以
    獲取財物，屢次以竊盜手段不勞而獲，觀念偏差，有待矯治
    ，兼衡及其智識、品行及犯後坦承犯行等一切情狀，量處如
    附表所示之刑。又以被告所犯如附表編號一至六所示等6 罪
    犯行，均在96年4 月24日以前，合於中華民國九十六年罪犯
    減刑條例第2條第1項第3款規定，且非同條例第3條所定不得
    減刑之罪，而依上開減刑條例規定就其前開6 罪之宣告刑，
    減其二分之一之刑期如附表所載，並與所犯如附表編號七所
    示之竊盜罪、過失傷害罪，定其應執行刑為有期徒刑1 年10
    月，並敘明被告所持以竊取電腦設備所用之剪刀、一字起子
    ，雖係被告竊盜犯罪所用之物，但未據扣案，被告又供陳已
    不知在何處，無從證明仍然存在，復非違禁物，為免執行困
    難，而不予宣告沒收之理由（雖贅引刑法第38條第1項第2款
    ，但不影響判決結果）。經核其認事用法及證據取捨，均無
    不合，所量之刑，亦稱允適，被告上訴，否認有加重竊盜之
    條件，空言指摘原審量刑過重，非有理由，上訴應予駁回。
五、又按「十八歲以上之竊盜犯、贓物犯，有犯罪之習慣者，得
    於刑之執行前，令入勞動場所強制工作。」竊盜犯贓物犯保
    安處分條例第3條第1項定有明文。而保安處分係針對受處分
    人將來之危險性所為之處置，以達教化、治療之目的，為刑
    罰之補充制度。我國現行刑法採刑罰與保安處分雙軌制，係
    在維持行為責任之刑罰原則下，為協助行為人再社會化之功
    能，以及改善行為人潛在之危險性格，期能達成根治犯罪原
    因、預防犯罪之特別目的。是保安處分中之強制工作，旨在
    對嚴重職業性犯罪及欠缺正確工作觀念或無正常工作因而犯
    罪者，強制其從事勞動，學習一技之長及正確之謀生觀念，
    使其日後重返社會，能適應社會生活。竊盜犯贓物犯保安處
    分條例第3條第1項規定，即係本於保安處分應受比例原則之
    規範，使保安處分之宣告，與行為人所為行為之嚴重性、行
    為人所表現之危險性及對於行為人未來行為之期待性相當之
    意旨而制定，而由法院視行為人之危險性格，決定應否令入
    勞動處所強制工作，以達預防之目的（參照最高法院91年度
    台上字第4625號判決意旨）。查被告已滿18歲，曾因竊盜案
    件，分別經：(1)臺灣臺北地方法院以90年度簡字第3096號判
    處拘役50日，(2)本院以92年度簡上字第145號判處有期徒刑6
    月確定，(3)臺灣臺北地方法院以96年度易字第528 號判處有
    期徒刑7月、5月、4月，應執行有期徒刑1年6 月確定，(4)同
    法院以96年度易字第781 號判處有期徒刑10月確定，(5)臺灣
    板橋地方法院以96年度簡字第1274號判處有期徒刑4 月確定
    ，(6)臺灣臺北地方法院以96年度易字第844號判處有期徒刑7
    月、6月、5月，應執行有期徒刑1年8月確定，(7)臺灣臺北地
    方法院96年度易字第1183號判處有期徒刑7月、5月，應執行
    有期徒刑9月確定，(8)臺灣基隆地方法院以96年度訴字第624
    號判決5件竊盜罪，分別判處有期徒刑4月、1年8月、1年8月
    、6月、6月，應執行有期徒刑3 年，有本院被告前案紀錄表
    在卷可按。是依上揭被告前科紀錄，被告自90年起，先後因
    竊盜罪，經法院判處罪刑確定已達十餘次，復再犯本案7 次
    竊盜犯行，且應定之執行刑已逾1 年（主文所示之應執行刑
    係合併其另犯毀損罪、過失傷害罪），則被告前經監獄執行
    後及法院判處罪刑後仍未悛悔，一再犯案，原審以被告確有
    犯罪之習慣，僅藉刑之執行施予刑罰制裁，殊難收矯正竊盜
    惡習之效，為使被告習得將來適應社會生活所需之技能，依
    竊盜犯贓物犯保安處分條例第3條第1項、第4條、第5 條第1
    項前段之規定，諭知於刑之執行前，令入勞動場所強制工作
    3 年，以資矯治，至為允當，被告上訴意旨，空言指摘原審
    不當，殊無理由，應予駁回。
貳、被告乙○○無罪部分：
一、公訴意旨另以：被告乙○○於96年3 月10日23時29分許，與
    被告甲○○與具有犯意聯絡，共同在臺北縣永和市○○路14
    6號4樓之「戰略迷網網咖店」佯裝消費，由王千祈在旁把風
    ，甲○○則下手竊取丁○○所管領之電腦主機記憶體10條，
    嗣經丁○○發現遭竊，調閱監視器始查悉上情等語，而認被
    告所為係涉犯刑法第320條第1項之竊盜罪嫌云云。
二、按犯罪事實應依證據認定之，無證據不得認定犯罪事實；不
    能證明被告犯罪者，應諭知無罪之判決，刑事訴訟法第 154
    條第2 項、第301條第1項分別定有明文。認定不利於被告之
    事實，須依積極證據，苟積極證據不足為不利於被告事實之
    認定時，即應為有利於被告之認定，更不必有何有利之證據
    ；認定犯罪事實所憑之證據，雖不以直接證據為限，間接證
    據亦包括在內，然而無論直接或間接證據，其為訴訟上之證
    明，須於通常一般之人均不致有所懷疑，而得確信其為真實
    之程度者，始得據為有罪之認定，倘其證明尚未達到此一程
    度，而有合理之懷疑存在時，事實審法院復已就其心證上理
    由予以闡述，敘明其如何無從為有罪之確信，因而為無罪之
    判決，尚不得任意指為違法，最高法院著有30年度上字第81
    6號、76年度台上字第4986號判例可參。
三、本件公訴人認被告乙○○共同涉犯上揭竊盜罪嫌，無非以被
    害人丁○○於警詢時之供述為其主要論據。訊據被告乙○○
    固不否認於前述時、地，有與被告甲○○共同至「網腳網咖
    店（員山店）」消費之事實，惟堅決否認有何共同竊盜犯行
    ，辯稱：伊當時僅在店內玩線上遊戲，有時看甲○○在玩電
    腦，並不知道甲○○竊盜之行為等語。
四、經查：
  (一)依證人丁○○於原審結證稱：96年3 月10日我是晚上11點30
    分的班，我比被告他們晚到店裡，後來看錄影帶知道他們是
    當天晚上8點多進來的，男生先進來開了乙台4小時，之後女
    生進來沒有開台；因為是中班的員工負責巡場及負責打掃，
    所以他們偷的時候，我並沒有在巡邏；當晚12點多發現電腦
    的記憶體被竊取，因為換我巡場，而且他們已經將整個電腦
    拆開，偷走記憶體，所以一看就發現，兩位被告是11點40幾
    分離開的，偷完之後，兩人就走了，此部分是攝影機拍攝出
    來的。我們的店面位於三、四樓，被告偷的電腦在第四樓，
    男的先玩，之後起來去偷東西，女生就坐下來玩。因為男生
    在玩的時候，那個女生在附近走來走去，男生起身後，女生
    就坐下來玩等情，所以我認為被告乙○○是在做把風的動作
    ；又因為櫃台是在三樓，被偷的電腦在四樓，被告開台電腦
    也在四樓，所以我剛剛所述，男生在玩的時候，女生走來走
    去，後來男生起身，女生坐下來玩，全部都是看錄影帶的，
    因為那時候我還沒有上班；被告偷的主機都是放在地下，所
    以要坐著或是蹲著才可以偷，我們在監視錄影帶中可以看出
    是被告甲○○拿出我們電腦的記憶體等語（見原審卷第107-
    113 頁），顯見證人丁○○並未親眼見到被告乙○○有竊取
    電腦主機內之記憶體之行為，亦表示其嗣後自現場監視光碟
    內，僅發現當時係由被告甲○○一人拿取電腦記憶體，至於
    被告乙○○當時正在使用電腦，至於證人由錄影內容發現被
    告乙○○與甲○○係共同進入店內，且2 人使用一台電腦，
    於被告甲○○使用時，被告乙○○於附近走來走去，之後甲○○起身進行偷竊時，再改由乙○○使用電腦之事實，而認
    被告乙○○係屬竊盜共犯等情，則僅為其個人歸測之詞，是
    公訴人以此作為被告乙○○涉犯共同竊盜之證據，尚嫌不足
    。
  (二)本件經原審勘驗現場錄影光碟後：1.光碟內c02010檔案顯示
    ：「…(3)23：34：53一23：35：02畫面顯示被告王千祈頭髮
    綁著馬尾，穿著藍白橫條文長袖上衣，左肩背著深色包包，
    背影出現在畫面，往前走，23：35：02消失在畫面。(4)23:3
    7：49一23：39：28 被告甲○○身穿藍色外套，左肩斜背深
    色包包，由畫面前方之走道往鏡頭方向前進，進入由畫面前
    方往後數第二列電腦桌，似為蹲下去，畫面無顯示身影。該
    桌上二部電腦螢幕均未出現畫面。23：39：21起，甲○○起
    身走出來往鏡頭方向前進。23：39：28甲○○消失在畫面。
    (5)23：39：28一23：59：59畫面顯示電玩場，王千祈與甲○○並未再出現在螢幕中。(6)23：59：59畫面結束。」2.光碟
    內c03000檔案為：「…(2)23：00：02一23：26：51畫面之中
    間顯示被告甲○○之側面，甲○○身穿藍色外套，左肩斜背
    著深色包包，正坐在前述排列成橢圓型狀電腦桌之其一，操
    作電腦。(3)23：26：51起畫面顯示被告王千祈頭髮綁著馬
    尾，穿著藍白橫條文長袖上衣，左肩背著深色包包，走到甲○○電腦椅後，雙手放在電腦坐椅之靠背上方，端看其打電
    腦，甲○○右手並有操作滑鼠之動作。畫面顯示二人似有交
    談。23：29：10甲○○起身欲離開，23：29：19甲○○往
    鏡頭右方離去，23：29：19消失在畫面。王千祈隨後坐在甲○○前述的座位上，有用滑鼠動一下電腦。23：29：28甲○○又出現在畫面上，由走道往畫面左方前進。23：29：33
    消失在螢幕。王千祈繼續坐在電腦前觀看螢幕，有時雙手支
    撐著頭，有時用右手操作滑鼠，而後整個人坐在椅子上，右
    手放在扶手上支撐著頭。23：34：31起，王千祈起身離開
    電腦桌，23：34：35消失在畫面。23：35：00又開始出現在
    畫面右後方，走回原來的電腦桌，坐在電腦桌前，身體往前
    傾，雙手放在鍵盤下方，觀看電腦螢幕。23：36：46，甲○○出現在畫面左方，由畫面後方走道走向前述畫面後方靠
    牆排列之隔間式電腦桌，於23：36：52進入其中於畫面正後
    方之電腦桌內而後蹲下來，23：36：53畫面出現甲○○之影
    像。23：37：40起甲○○起身出現在畫面，由前述電腦桌走
    出來，往畫面右後方前進，23：37：52消失在畫面。同時間
    ，王千祈均一直坐在前述排列成橢圓型狀之其一電腦桌前觀
    看電腦螢幕，時而操作滑鼠，時而將雙手放在鍵盤下方，有
    用左手拿飲料喝，後拿出包包內之煙點燃並抽煙，右肩並背
    起了包包。23：40：44起，王千祈起身離開座位，向畫面右
    前方前進，23：40：48消失在畫面中。23：40：48起至00
    ：00：00止畫面無前開二人。00：00：00畫面結束。」3.
    至於光碟內c03010檔案顯示：「…(2)23：29：34一23：34：
    2623：29：34起甲○○身穿藍色外套，左肩斜背著深色包
    包出現在畫面。抽著煙，走近靠近畫面靠走道之電腦，蹲在
    電腦桌前，以左手探進電腦桌下放置主機的位置，似有拉出
    物品，放入所背的深包包中後，甲○○看一看包包內，再以
    左手伸進桌下探尋。23：30：34起甲○○側身整個身體蹲
    在桌下前，頭向桌下內方雙手在桌下動作。23：30：58起
    甲○○整個身體進入桌下。23：31：36起甲○○自桌下出
    來。23：31：48起甲○○操作主機右方，因畫面螢幕黑暗
    ，無法辨識機器何部分，雙手拉近拉出，而畫面下方末端恰
    為前開男子的包包之三分之二，無法辨識甲○○是否有將物
    品放進包包中。23：34：26起甲○○離開該座位，走向同
    排左邊的電腦桌。(3)23：34：28一23：59：5923：34：28
    起畫面僅顯示甲○○坐在左邊的電腦桌上，僅得以看出甲○○之下半身，由畫面可看出甲○○之左手伸入入電腦桌下放
    置主機的位置有動作，畫面上偶而會出現甲○○的頭，由畫
    面無法清楚辨識甲○○有無將物品放置其深色包包內。23
    ：35：07起甲○○起身，後又回到電腦桌前位置上，左手又
    伸入電腦桌下放置主機的位置有動作，23：35：36起畫面可
    看出甲○○頭及及身體之三分之二。23：36：38起甲○○
    起身離開。23：36：42甲○○消失在畫面中。23：59：
    59畫面結束。」此有原審97年1 月16日勘驗筆錄可憑（見原
    審卷第73-77 頁）。是依現場光碟顯示之內容，亦僅能看出
    被告甲○○進行偷竊之行為，至於被告乙○○於被告甲○○
    偷竊時，則在使用電腦，並未於甲○○附近走動或觀望，核
    與把風之人應站在可看到樓梯來人之位置，以便在第一時間
    通知被告甲○○之常情不符，是依上述證據判斷結果，難認
    被告乙○○有與被告甲○○共同竊取電腦主機內記憶體之犯
    行。
  (三)此外，公訴人並未再提出其他事證以佐其說，故縱認被告乙○○係與甲○○一起在店內共同使用乙台電腦，並且一起離
    開之事實，仍無足認定被告乙○○有與被告甲○○共同行竊
    之舉。
五、綜上所述，被告乙○○所辯，尚非虛妄，應堪採信。本件尚
    無從依公訴人所提出之各項證據，而達於通常一般之人均不
    致有所懷疑，而得確信其為真實之程度，自不得以此遽入人
    罪。此外，復查無其他積極、具體確切之證據足資認定被告
    乙○○涉有公訴人所指之竊盜犯行，既不能證明被告乙○○
    犯罪，原審為被告乙○○無罪之判決，其認事用法，證據取
    捨，均無不合，應予維持。檢察官上訴意旨，以證人丁○○
    證稱被告甲○○先進店內開台，被告乙○○之後才進來未開
    台等語，而被告乙○○所辯與被告甲○○同時進店之情，核
    與證人丁○○所證不符，然被告乙○○既比被告甲○○晚進
    被害人之店，僅能證明渠等二人非同時進店之事實，並不能
    證明被告乙○○與被告甲○○有犯意聯絡及行為分擔。又檢
    察官以縱然被告乙○○無明顯之把風行為，然開台把玩電腦
    引開店員注意，俾免犯行遭人發覺，亦屬分工方式之一，惟
    被告乙○○於被告甲○○離開電腦後即接手把玩電腦，並無
    為被告甲○○把風行為之事證，並不能以此即臆測被告乙○○有與被告甲○○共同行竊之行為，是尚難證明被告乙○○
    與被告甲○○有共同竊盜之犯行。檢察官既未舉出新事證證
    明被告乙○○與被告甲○○有共同竊盜之犯行，尚難使本院
    形成被告乙○○有罪之心證，自應維持原審為被告乙○○無
    罪之判決。本件檢察官之上訴為無理由，應予駁回。
據上論斷，應依刑事訴訟法第368條，判決如主文。
本案經檢察官賴俊雄到庭執行職務。
中    華    民    國    97    年    9     月    3     日
                  刑事第十庭    審判長法  官 楊炳禎
                                      法  官 陳博志
                                      法  官 李春地
以上正本證明與原本無異。
不得上訴。
                                      書記官 蘇秋
中    華    民    國    97    年    9     月    5     日
附錄：本案論罪科刑法條全文
刑法第320條
意圖為自己或第三人不法之所有，而竊取他人之動產者，為竊盜
罪，處5年以下有期徒刑、拘役或5百元以下罰金。
意圖為自己或第三人不法之利益，而竊佔他人之不動產者，依前
項之規定處斷。
前二項之未遂犯罰之。
刑法第321條
犯竊盜罪而有左列情形之一者，處六月以上、五年以下有期徒刑
：
一、於夜間侵入住宅或有人居住之建築物、船艦或隱匿其內而犯
    之者。
二、毀越門扇、牆垣或其他安全設備而犯之者。
三、攜帶兇器而犯之者。
四、結夥三人以上而犯之者。
五、乘火災、水災或其他災害之際而犯之者。
六、在車站或埠頭而犯之者。
前項之未遂犯罰之。
刑法第284條第1項
因過失傷害人者，處6月以下有期徒刑、拘役或5百元以下罰金，
致重傷者，處1年以下有期徒刑、拘役或5百元以下罰金。
附表：
┌──┬──────────┬───────────┬────────┬─────────┐
│編號│  事    實          │     宣告罪刑         │  減得之刑      │ 所犯法條         │
├──┼──────────┼───────────┼────────┼─────────┤
│ 一 │事實欄一(一)（犯罪時間│攜帶兇器竊盜，累犯，處│減為有期徒刑肆月│刑法第321 條第1項 │
│    │95年11月29日3時）   │有期徒刑捌月          │                │第3 款            │
├──┼──────────┼───────────┼────────┼─────────┤
│ 二 │事實欄一(二)（犯罪時間│竊盜，累犯，處有期徒刑│減為有期徒刑月│刑法第320 條第1項 │
│    │95年12月6 日8 時5 分│陸月                  │                │                  │
│    │）                  │                      │                │                  │
├──┼──────────┼───────────┼────────┼─────────┤
│ 三 │事實欄一(三)（犯罪時間│竊盜，累犯，處有期徒刑│減為有期徒刑月│刑法第320 條第1項 │
│    │95年12月17日1時）   │陸月                  │                │                  │
├──┼──────────┼───────────┼────────┼─────────┤
│ 四 │事實欄一(四)（犯罪時間│竊盜，累犯，處有期徒刑│減為有期徒刑月│刑法第320 條第1項 │
│    │95年12月18日16時30分│陸月                  │                │                  │
│    │）                  │                      │                │                  │
├──┼──────────┼───────────┼────────┼─────────┤
│ 五 │事實欄一(五)（犯罪時間│毀損他人之主機櫃之櫃門│減為有期徒刑壹月│刑法第321 條第3 項│
│    │96年1 月23日9 時30分│及防盜鎖各壹個，足生損│又拾伍日        │、第1項第3款      │
│    │）                  │害於他人，累犯，處有期│                │                  │
│    │                    │徒刑月              │                │                  │
│    ├──────────┼───────────┼────────┼─────────┤
│    │事實欄一(五)（犯罪時間│攜帶兇器竊盜，未遂，累│減為有期徒刑月│刑法第354 條      │
│    │96年1 月23日9 時30分│犯，處有期徒刑陸月    │                │                  │
├──┼──────────┼───────────┼────────┼─────────┤
│ 六 │事實欄一(六)（犯罪時間│竊盜，累犯，處有期徒刑│減為有期徒刑月│刑法第320 條第1項 │
│    │96年3 月10日23時29分│陸月                  │                │                  │
│    │）                  │                      │                │                  │
├──┼──────────┼───────────┼────────┼─────────┤
│ 七 │事實欄一(七)（犯罪時間│竊盜，累犯，處有期徒刑│                │刑法第320 條第1項 │
│    │96年5 月7 日12時50分│陸月                  │                │                  │
│    │）                  │                      │                │                  │
│    ├──────────┼───────────┼────────┼─────────┤
│    │事實欄一(七)（犯罪時間│過失傷害人，處有期徒刑│                │刑法第284 條第1項 │
│    │96年5 月7 日13時15分│貳月                  │                │                  │
│    │）                  │                      │                │                  │
├──┴──────────┴───────────┴────────┴─────────┤
│應執行刑：有期徒刑壹年拾月。                                                            │
└────────────────────────────────────────────┘


司法院資訊處製作；財團法人民間司法改革基金會備份。
